【裁判字號】    89,自,301
【裁判日期】    890815
【裁判案由】    妨害名譽
【裁判全文】
臺灣臺南地方法院刑事判決                          八十九年度自字第三一號
    自  訴  人  乙○○
    被      告  丁○○
右列被告因妨害名譽案件，經自訴人提起自訴，本院判決如左：
    主    文
丁○○公然侮辱人，處罰金參仟元，如易服勞役，以參佰元折算壹日。
    事    實
一、丁○○與乙○○係鄰居，丁○○於民國八十九年二月一日晚上，在台南市○區○
    ○路一三九巷五十一弄內與乙○○之弟甲○○因停車問題發生爭執，乙○○聞聲
    出來，雙方遂在該巷弄內發生爭執，引起四鄰圍觀，丁○○竟以「你討客兄」、
    「不知見笑」（均為台語）之不雅詞句當眾公然侮辱乙○○。
二、案經自訴人乙○○提起自訴。
    理    由
一、訊據被告丁○○矢口否認有何公然侮辱自訴人乙○○之情事，辯稱只說過「骯髒
    」（台語），並未說過「你討客兄」、「不知見笑」（均為台語）之言詞云云。
    經查右揭犯罪事實，業據告訴人指述綦詳，核與具結之證人即被告與自訴人之鄰
    居謝美香證稱「當天我聽到外面在吵架，我跑出來，有聽到被告在說，你討客兄
    、沒見笑，還敢出來，連續說了好幾次，自訴人在質問被告，我是討那一個客兄
    ，之後，我插嘴，向被告說了一句，這是女人的名譽，不可以亂講」之情節相符
    。再查，證人即自訴人之夫丙○○證稱「當時有很多人，被告確實有講那三句話
    ，我就過去質問被告，叫他把我太太的客兄找出來，我要那個人」暨證人即被告
    之弟證稱「當天我車子停好進家裡，我在家裡面罵，被告有聽到，就出來跟我姐
    姐吵架，我有聽到被告罵『討客兄』、不知見笑」等語，雖丙○○、甲○○分別
    為自訴人之丈夫及弟弟，但所證與前揭具結之證人謝美香證述之情節相符，應可
    採信。又查，證人即被告之母陳蘇月桂固證稱「那天我女兒只說骯髒，沒有說討
    客兄的話」云云，惟陳蘇月桂係被告之母，證詞難免偏頗，復與其他證人所證不
    同，尚難採為有利被告之證據。綜上所述，被告所辯，顯係事後畏罪卸責之詞，
    不足採信。本件事證明確，被告犯行，洵堪認定。
二、核被告所為，係犯刑法第三百零九條第一項之罪。爰審酌被告犯罪之動機、目的
    、手段、犯罪後之態度等一切情狀，量處如主文所示之刑，並諭知易服勞役之折
    算標準，以資懲儆。
三、據上論斷，應依刑事訴訟法第三百四十三條、第二百九十九條第一項前段，刑法
    第三百零九條第一項、第四十二條第二項，罰金罰鍰提高標準條例第一條前段、
    第二條，判決如主文。
中      華      民      國    八  十  九    年    八    月    十  五    日
    臺灣臺南地方法院刑事第一庭
                                        法  官  王  獻  楠
右正本證明與原本無異。
如不服本判決，應於判決送達後十日內，向本院提出上訴狀。
                                        書記官  陳  玉  果
中      華      民      國    八  十  九    年    八    月    十  五    日
附錄本案論罪科刑法條全文。
刑法第三百零九條第一項：
  公然侮辱人者，處拘役或三百元以下罰金。


司法院資訊處製作；財團法人民間司法改革基金會備份。
